臺灣高等法院刑事判決
110年度上訴字第3039號
上  訴  人  
即  被  告  許桓賓


選任辯護人  楊一帆律師
上列上訴人因洗錢防制法等案件，不服臺灣新竹地方法院109年
度金訴字第200號，中華民國110年8月18日第一審判決（起訴案
號：臺灣新竹地方檢察署109年度偵字第10971號、109年度偵字
第11836號），提起上訴，本院判決如下：
    主  文
上訴駁回。
許桓賓緩刑貳年，緩刑期間付保護管束，並應依附件一所示條件
對附件一所示之被害人支付損害賠償。
    事實及理由
一、本院認原審判決認事用法及量刑均無不當，應予維持，除補
    充上訴人即被告許桓賓於本院審理時自白犯罪（見本院卷第
    73、114頁），業與被害人沈國良、陳佳浩達成和解，有和
    解書4份附卷可稽外（本院卷第95頁及第101頁），其餘犯罪
    事實、證據及理由均引用如附件二原審判決書之記載。
二、被告上訴意旨略以：被告坦承犯罪事實，業與2位被害人全
    部達成和解，請求依刑法第59條減輕其刑等語。惟按犯罪之
    處罰，現行刑事處罰多採相對罪刑法定主義，賦予法官對各
    個具體犯罪案件有其刑罰裁量權，量刑過輕，對犯人易生僥
    倖之心，不足收儆戒及改過之效，則刑罰不足以戒其意，被
    害人或社會亦因此而產生不平之感；量刑過重則易致犯罪人
    怨懟、自暴自棄，難收悅服遷善之功。查被告將其所有中國
    信託商業銀行帳號為000000000000000號帳戶之存摺、提款
    卡以不詳方式交予他人使用，容任他人利用該等帳戶行詐騙
    被害人財物，並製造金流斷點，助長詐欺犯罪氣焰，增加政
    府查緝犯罪之困難，危害他人財產安全及社會秩序，所為實
    非可取；又其犯後於偵查及原審否認犯行，嗣於本院準備程
    序、審理時始坦承犯行，雖與被害人達成和解，惟均係以分
    期付款方式，賠償被害人所受之損害，被害人所受之損害在
    被告依約完成分期給付前，仍有無法獲得滿足之風險。因認
    原審綜合各情，考量被告犯罪動機、目的、手段、犯後態度
    及其家庭狀況、經濟等一切情狀，量處被告有期徒刑4月，
    併科罰金新臺幣（下同）3萬元，於洗錢罪法定刑度最高為7
    年以下有期徒刑，併科500萬元以下罰金之刑整體觀之，堪
    認適當。又關於罰金易服勞役之折算標準，依刑法第43條第
    3 項前段規定，最高為3,000元折算1日，最低為1,000元折
    算1日，原審諭知以1,000元折算1日，顯然亦已斟酌全盤情
    節。綜此而論，自難認本案有情輕法重應予減刑，原審量刑
    失當之情，有應予撤銷而改判較輕之刑之理由。從而，本件
    被告上訴為無理由，應予駁回。　 
三、緩刑部分：
  ㈠被告前未曾因故意犯罪受有期徒刑以上刑之宣告，有本院被
    告前案紀錄表在卷可按，其因一時失慮，致罹刑章。且其於
    本院審理期間，業與各該被害人達成和解，以分期給付方式
    填補各該被害人所受之損害，有和解協議書2份在卷可稽（
    見本院卷第93、101頁），足認被告犯後尚有悔意，堪信被
    告經此教訓後，應能守法慎行而無再犯之虞。復考量被告於
    本院審理時自述學歷為高中畢業，現於八大行業工作，每月
    收入約5萬元，須扶養母親等一切情狀，而各該被害人亦同
    意給予被告自新之機會(見本院卷第93、101頁)，從而，本
    院認前開宣告之刑以暫不執行為適當，爰宣告緩刑2年。
  ㈡再按緩刑宣告，得斟酌情形，命向被害人支付相當數額之財
    產及非財產上之損害賠償，刑法第74條第2項第3款定有明文
    。依照卷附和解協議書之條件，被告就未到期款項，均未提
    供任何擔保，為確保被告於緩刑期間，能履行如附件一所示
    內容，以確實收緩刑之功效，爰依刑法第74條第2 項第3 款
    規定，諭知被告應依附件一編號所示內容，對被害人陳佳浩
    、沈國良履行支付賠償。並依刑法第93條第1 項之規定，諭
    知於緩刑期間付保護管束，盼其能深切反省、記取教誨。又
    倘被告違反本院所諭知前揭緩刑之負擔，情節重大者，檢察
    官仍得依法向法院聲請撤銷本件緩刑之宣告，併予敘明。
據上論斷，應依刑事訴訟法第373條、第368條、刑法第74條第1
項第1款、第2項第3款、第93條第1項，判決如主文。
本案經檢察官侯少卿提起公訴，檢察官李叔芬到庭執行職務。
中　　華　　民　　國　　110 　年　　12　　月　　30　　日
                  刑事第四庭    審判長法　官  陳筱珮
                                      法　官  羅郁婷
                                      法　官  柯姿佐
以上正本證明與原本無異。
如不服本判決，應於收受送達後20日內向本院提出上訴書狀，其
未敘述上訴之理由者並得於提起上訴後20日內向本院補提理由書
（均須按他造當事人之人數附繕本）「切勿逕送上級法院」。
                                      書記官  蔡於衡
中　　華　　民　　國　　110 　年　　12　　月　　30　　日
附件一：緩刑附條件
編號 緩刑附條件內容 備註 ㈠ 被告許桓賓願給付陳佳浩新臺幣（下同）12萬元，給付方式為:自民國111年1月起分6期支付，每月為1期，每期20000元，每月25日前匯款至陳佳浩指定之金融機構，至全部清償完畢止。 110年11月9日和解協議書（見本院卷第101頁） ㈡ 被告許桓賓願給付沈國良12萬元，分期支付，給付方式為:自民國111年1月起分6期支付，每月為1期，每期20000元，每月25日前匯款至沈國良指定之金融機構，至全部清償完畢止。 110年11月5日和解協議書（見本院卷第93頁）